【裁判字號】    89,訴,496
【裁判日期】    900323
【裁判案由】    違反毒品危害防制條例
【裁判全文】
臺灣新竹地方法院刑事判決                          八十九年度訴字第四九六號
    公  訴  人  臺灣新竹地方法院檢察署檢察官
    被      告  乙○○
    選任辯護人  陳景新律師
右列被告因違反毒品危害防制條例案件，經檢察官提起公訴（八十九年度偵字第一一
四九號），本院判決如左：
    主  文
乙○○販賣第二級毒品，處有期徒刑年陸月。
扣案之安非他命（淨重零點壹伍公克）沒收銷燬之。犯罪所得新台幣壹仟元沒收之，
如全部或一部不能沒收時，追徵其價額或以其財產抵償之。
    事  實
一、乙○○綽號「雞毛」，因友人丙○○（業經本院判處轉讓第二級毒品罪刑，吸食
    毒品部分經送觀察勒戒無繼續施用傾向，經檢察官為不起訴處分）於民國八十九
    年二月十五日下午五時許接獲甲○○（吸食毒品部分經送觀察勒戒後，無繼續施
    用傾向，經檢察官為不起訴處分）以電話告知欲購買第二級毒品安非他命，丙○○遂以電話與乙○○聯絡，告知將購買安非他命新台幣（下同）一千元，並約定
    於同日晚間七時五十分許在新竹縣竹北市鳳岡加油站處交易。乙○○乃駕駛其所
    有之車號ＭＫ—三三六九號紅色跑車，於同日晚間八時五分許至前開約定地點與
    騎機車載甲○○之丙○○會合，旋由甲○○將購買安非他命之價款一千元交予丙○○，再由丙○○下車步行至乙○○所駕汽車旁，向在駕駛座上之乙○○購買安
    非他命一小包（淨重零點二公克）。未幾經警於當晚八時三十分許，在新竹市○○路○段六六七巷二二號二樓甲○○住處，扣得乙○○所販售、甫由丙○○及甲○○吸用耗損部分之剩餘安非他命淨重零點一五公克。
二、案經台北市政府警察局移送臺灣新竹地方法院檢察署檢察官偵查起訴。
    理  由
一、查被告乙○○於右揭時地駕該車與丙○○、甲○○見面之事實，為被告所坦承，
    並經證人丙○○、甲○○證實。又警方於前開時地查獲安非他命之經過，亦據證
    人丙○○、甲○○供明，並有經鑑驗無訛之安非他命淨重零點一五公克扣案，及
    台北市政府警察局刑事警察大隊查獲涉嫌毒品危害防治條例毒品初步鑑驗報告書
    二紙附卷可稽。
二、訊據被告矢口否認販賣安非他命，辯稱：係綽號「帥哥」之男子主動打電話給伊
    ，要求伊開車載其至鳳岡加油站，至於目的為何，「帥哥」並未告知；到達該處
    後，由坐在後座之「帥哥」與丙○○等人進行交易，伊不知「帥哥」之真實姓名
    及住址云云。惟查：
    （一）被告親自販賣安非他命之情節，業據證人丙○○於警訊、證人甲○○於警
          訊及偵查中指認被告供證明確，以其二人所證相符，且據證人甲○○於偵
          查中稱：伊與被告見面時，僅距被告約一公尺，被告坐在駕駛座上將車窗
          搖下並與丙○○完成交易，伊有注意到汽車內只有被告一人，並無其他人
          等語，再於本院訊問時稱：因被告鼻子內側有一顆痣，故伊在警局時有加
          以指認等語，核與本院當庭勘驗被告右嘴唇上與鼻間確有一明顯突出黑痣
          之情相合，並有甫購得之該安非他命扣案可佐，再參以被告於警訊時供稱
          ：「我是中間人，受丙○○所託，要我幫他調一千元的安非他命，我就載
          綽號「帥哥」到鳳岡加油站：：：。」（見偵查卷第七頁），於偵查中復
          稱：「是丙○○叫我問看看何人要賣安非他命，而我知「帥哥」有安非他
          命，我便載「帥哥」過去：：：。」（見偵查卷第三十一頁）各等語，益
          徵證人丙○○、甲○○所為不利被告之供證非虛，自堪採信。
    （二）至證人丙○○嗣於審判中翻異其前開證述，初稱：案發當日伊先與被告聯
          絡，表示要購買安非他命，被告說要調調看，到鳳岡加油站，係與坐在被
          告汽車後座之小弟完成交易，伊不知被告為何搭載該名小弟等語（見本院
          卷（一）第三十一頁至第三十三頁）；繼則稱：伊打電話給被告，其稱沒
          有安非他命，伊即打電話給小弟約好購買一千元安非他命之時間地點，伊
          再叫被告去載小弟至交易現場，小弟即「帥哥」等語（見本院卷（一）第
          六十四頁至第六十五頁）。以其所供前後不一，互相矛盾，顯係事後迴護
          被告之飾詞，自不足採為有利被告之認定。又證人甲○○於本院訊問時固
          稱：伊已不確定被告所駕汽車後座是否有人等語，惟其仍指證販賣安非他
          命者為在駕駛座上之被告不移（見本院卷（一）第九十頁），亦不足據為
          有利被告之認定。
    綜右查證，被告所辯顯係卸責之詞，毫無足採，本件事證明確，其犯行至堪認定
    。
三、核被告所為，係犯毒品危害防治條例第四條第二項之販賣第二級毒品罪。查本案
    被告僅販賣安非他命一次，且所販毒品重量不多，以其犯罪情節輕微而所犯罪刑
    甚重，不無可憫，苟科以法定最低度刑仍嫌過重，爰依刑法第五十九條之規定減
    輕其刑。本院審酌被告年富力強，不思以正當途徑獲取財富，所為對於社會危害
    甚鉅，犯罪後又未能坦承錯誤等情狀，量處如主文所示之刑。查扣之安非他命淨
    重零點一五公克，不問屬於被告與否，應依毒品危害防制條例第十八條第一項前
    段沒收銷燬之。又被告販賣安非他命所得一千元，雖未扣案，仍應依毒品危害防
    制條例第十九條第一項宣告沒收，如全部或一部不能沒收時，追徵其價額或以其
    財產抵償之。
據上論斷，應依刑事訴訟法第二百九十九條第一項前段，毒品危害防治條例第四條第
二項、第十八條第一項、第十九條第一項，刑法第十一條前段、第五十九條，判決如
主文。
本案經檢察官吳金棟到庭執行職務。
中      華      民      國      九十      年      三      月    二十三  日
                                      臺灣新竹地方法院刑事第三庭
                                          審判長法  官  林錦芳
                                                法  官  滕治平
                                                法  官  鄭子俊
右正本證明與原本無異。
如不服本判決，應於判決送達後十日內，向本院提出上訴狀（應附繕本）。
                                                書記官  沈藝珠
中      華      民      國      九十      年      三      月     二十三 日
附錄本案論罪科刑法條全文
毒品危害防治條例第四條：
製造、運輸、販賣第一級毒品者，處死刑或無期徒刑；處無期徒刑者，得併科新台幣
一千萬元以下罰金。
製造、運輸、販賣第二級毒品者，處無期徒刑或七年以上有期徒刑，得併科新台幣七
百萬元以下罰金。
製造、運輸、販賣第三級毒品者，處五年以上有期徒刑，得併科新台幣五百萬元以下
罰金。
製造、運輸、販賣專供製造或施用毒品之器具者，處一年以上七年以下有期徒刑，得
併科新台幣一百萬元以下罰金。
前四項之未遂犯罰之。


司法院資訊處製作；財團法人民間司法改革基金會備份。
